臺灣高等法院民事裁定  
109年度上字第1237號
上  訴  人  鍾德書  
訴訟代理人  陳魁元律師
被  上訴人  財團法人台灣省私立台北仁濟院

法定代理人  林明成  
訴訟代理人  楊國華律師
上列當事人間債務人異議之訴事件，上訴人對於中華民國109年8
月12日臺灣臺北地方法院108年度訴字第3184號判決提起上訴，
本院裁定如下：
      主  文
本件訴訟標的價額核定為新臺幣伍佰柒拾肆萬壹仟參佰壹拾參元
。
上訴人應於收受本裁定正本五日內，補繳第一審裁判費新臺幣壹
萬柒仟柒佰貳拾壹元及第二審裁判費新臺幣貳萬陸仟伍佰捌拾壹
元，逾期未繳納，即駁回上訴。 
      理  由
一、按訴訟標的之價額，由法院核定。核定訴訟標的之價額，以
    起訴時之交易價額為準；無交易價額者，以原告就訴訟標的
    所有之利益為準。以一訴主張數項標的者，其價額合併計算
    之，但所主張之數項標的互相競合或應為選擇者，其訴訟標
    的價額，應依其中價額最高者定之。民事訴訟法第77條之1
    第1、2項、第77條之2第1項分別定有明文。又因財產權起訴
    者，應依民事訴訟法第77條之13規定，繳納裁判費；提起民
    事第二審上訴，應依同法第77條之16規定，繳納上訴費，此
    為必備之程式。當事人提起第二審上訴，未依上開規定繳納
    裁判費者，審判長應定期間命其補正，如不於期間內補正，
    第二審法院應以裁定駁回之，亦為同法第444條第1項所明定
    。
二、經查：上訴人於原審主張被上訴人前已對於浙江省銀行聲請
    強制執行，經臺灣臺北地方法院（下稱臺北地院）以103年
    度司執字第112295號強制執行事件（下稱系爭執行事件）受
    理，其已代浙江省銀行清償對於被上訴人所積欠之債務，故
    依強制執行法第14條第1項規定，代位浙江省銀行提起本件
    債務人異議之訴，聲明請求系爭執行事件之強制執行程序應
    予撤銷。被上訴人於系爭執行事件所持執行名義，包含臺北
    地院102年度北簡字第504號簡易判決、同院103年度北簡聲
    字第153號裁定、同院105年度北簡字第15170號簡易判決、
    同院106年度北簡聲字第244號裁定（各判決、裁定之主文詳
    如附表所示）。而債務人異議之訴之訴訟標的為該債務人之
    異議權，法院核定此訴訟標的之金額或價額，應以該債務人
    本於此項異議權，請求排除強制執行之執行名義為準，倘債
    權人之執行名義其本金部分僅有新臺幣（下同）50萬元，此
    即債務人提起本件債務人異議之訴所獲之利益，自應認本件
    訴訟標的價額係屬50萬元（臺灣高等法院暨所屬法院101年
    法律座談會民事類提案第31號法律問題研討結果參照）。是
    以，本件債務人異議之訴之訴訟標的價額，應以附表所示各
    執行名義所載之本金數額合計，核定為574萬1313元（00000
    00＋59416＋0000000＋67334＝0000000），上訴人於原審係受全
    部敗訴判決，上訴利益亦為574萬1313元。準此，本件應徵
    收第一審裁判費5萬7925元、第二審裁判費8萬6887元，扣除
    上訴人前已繳納第一審裁判費4萬0204元、第二審裁判費6萬
    0306元後，尚應補繳第一審裁判費1萬7721元、第二審裁判
    費2萬6581元（計算式：00000－00000＝17721，00000－00000＝
    26581）。爰以裁定命上訴人應於收受本裁定正本之日起5日
    內，補繳前述不足額之第一審裁判費1萬7721元及第二審裁
    判費2萬6581元，並諭知上訴人如逾期不補正，即駁回其上
    訴。
三、爰裁定如主文。
中　　華　　民　　國　　110 　年　　1 　　月　　27　　日
                    民事第十九庭
                        審判長法  官  魏麗娟
                              法  官  潘進柳
                              法  官  張婷妮
正本係照原本作成。
核定訴訟標的價額部分，如不服裁定得於收受送達後10日內向本
院提出抗告狀，並繳納抗告費新臺幣1千元。
命補繳裁判費部分不得抗告。
中　　華　　民　　國　　110 　年　　1 　　月　　27　　日

　　　　　　　　　　　　　    書記官  張英彥　　　　
　　　　　　　　　　　　　　　　　　　　　　　　
附表：
編號      執行名義               判決、裁定之主文  一 102年度北簡字第504號民事簡易判決 被告應給付原告新臺幣295萬8471元，及自民國102年9月6日起至清償日止，按年息百分之5計算之利息。  二 103年度北簡聲字第153號民事裁定 本件相對人應負擔之訴訟費用額確定為新臺幣5萬9416元，及自本裁定送達相對人之翌日起至清償日止，按年息百分之5計算之利息。  三 105年度北簡字第15170號民事簡易判決 被告應給付原告新臺幣265萬6092元，及自民國106年2月24日起至清償日止，按年息百分之5計算之利息。 訴訟費用新臺幣2萬7334元由被告負擔。  四 106年度北簡聲字第244號 本件相對人應再負擔之訴訟費用額確定為新臺幣4萬元，及自本裁定送達相對人之翌日起至清償日止，按年息百分之5計算之利息。